臺灣臺北地方法院刑事判決　　　　　　　　　　　　　九十一年度易字第九九一號
　　公　訴　人　臺灣臺北地方法院檢察署檢察官
　　被　　　告　甲○○
右列被告因違反毒品危害防制條例案件，經檢察官提起公訴（九十年度毒偵字第三二
九八號），本院判決如左：
    主  文
甲○○施用第二級毒品，累犯，處有期徒刑捌月。扣案之第二級毒品安非他命捌小包
（總毛重捌公克、總淨重柒點壹公克）沒收銷燬之。
    事  實
一、甲○○前因違反麻醉藥品管理條例、毒品危害防制條例案件，經法院判處有期徒
    刑三月、五月確定，分別於民國（下同）八十六年十月二十八日、八十九年六月
    三十日易科罰金執行完畢。另因施用安非他命案件，先後二次經觀察、勒戒後，
    均認無繼續施用毒品之傾向，由臺灣士林地方法院檢察署檢察官分別依序於八十
    七年七月十五日、八十七年八月三十一日以八十七年度偵字第四七六八、五九三
    一號及八十七年度偵字第七二三○號為不起訴處分確定；復於八十八年七至十月
    間三犯施用安非他命，經臺灣士林地方法院於八十九年五月二十三日判處有期徒
    刑六月確定後，又自八十九年八月廿一日起至九十年四月十七日止，四犯施用安
    非他命，經本院於九十年七月十七日判處有期刑七月確定。然甲○○仍不知悔改
    ，復於九十年十二月十九日二十二時三十分許，在台北市○○區○○路麥當勞速
    食店前購得安非他命後，乘騎機車至台北縣汐止市○○街某巷口在車上施用第二
    級毒品安非他命一次，旋於九十年十二月二十日凌晨零時四十分許，乘騎機車行
    經臺北市○○區○○路二段、秀明路口為警查獲，並扣得其所有第二級毒品安非
    他命八小包（總毛重八．０公克、總淨重七．一公克）。
二、案經臺北市政府警察局文山第一分局報請臺灣臺北地方法院檢察署檢察官偵查起
    訴。
    理  由
一、右揭事實，業據被告甲○○於本院審理中坦承不諱，而被告於九十年十二月二十
    日凌晨為警查獲後所採集之尿液，經送檢驗結果確呈甲基安非他命陽性反應，有
    臺北市立療養院煙毒尿液檢驗報告書、法務部調查局檢驗通知書附卷可稽，且有
    第二級毒品安非他命八小包（總毛重八．０公克、總淨重七．一公克）扣案可證
    ，是被告自白顯與事實相符。查被告因施用第二級毒品安非他命案件，先後二次
    經觀察、勒戒後，均認無繼續施用毒品之傾向，由臺灣士林地方法院檢察署檢察
    官分別依序於八十七年七月十五日、八十七年八月三十一日以八十七年度偵字第
    四七六八、五九三一號及八十七年度偵字第七二三○號為不起訴處分確定；復於
    八十八年七至十月間三犯施用安非他命，經臺灣士林地方法院於八十九年五月二
    十三日判處有期徒刑六月確定及於八十八年十月二十五日以八十八年度毒聲字第
    二一七五號裁定送強制戒治，再於八十九年六月十四日以八十九年度毒聲字第一
    二七五號裁定停止戒治後，又自八十九年八月廿一日起至九十年四月十七日止，
    四犯施用安非他命，經本院於九十年七月十七日判處有期刑七月確定，此有各該
    不起訴處分書、聲請簡易判決處刑書、起訴書、判決書、裁定書、暨臺灣臺北地
    方法院檢察署刑案紀錄表、臺灣高等法院被告全國前案紀錄表等在卷可考。本件
    事證明確，被告施用第二級毒品安非他命之犯行堪以認定。
二、查安非他命屬中樞神經興奮劑，具有輕微之成癮性，服用後會產生依賴性、耐藥
    性，並引起不安、頭昏、顫抖、亢進性反應、失眠、焦慮、譫妄、慢性中毒、精
    神障礙、類似精神分裂之錯覺、妄想及伴有行動與性格異常等副作用，其劑量增
    大時，甚或會死亡。而其慣用者，由於精神錯亂，更具有暴力攻擊及反社會行為
    等傾向，情況非常嚴重，且戒解不易，故立法院於八十六年十月三十日三讀通過
    毒品危害防制條例，將其列為第二級毒品，並於八十七年五月二十日經總統公布
    施行。又犯毒品危害防制條例第十條施用各級毒品之罪者，檢察官應先將被告送
    勒戒處所觀察、勒戒，經觀察、勒戒後，無繼續施用毒品傾向者，應由檢察官為
    不起訴之處分；經不起訴之處分後，五年內再犯施用毒品之罪，經觀察、勒戒後
    ，認有繼續施用毒品之傾向或三犯以上者，不適用前開規定，但應由檢察官聲請
    法院裁定先令入戒治處所施以強制戒治；強制戒治期滿或交付保護管束期滿，應
    由檢察官為不起訴之處分，五年內再犯施用毒品之罪，不適用前開規定，但應由
    檢察官聲請法院裁定令入戒治處所施以強制戒治，毒品危害防制條例第二十條第
    一項、第二項、第三項及第二十三條分別定有明文。核被告甲○○所犯施用第二
    級毒品安非他命之行為，係犯毒品危害防制條例第十條第二項之施用第二級毒品
    安非他命罪。其持有第二級毒品安非他命之低度行為，為施用第二級毒品安非他
    命之高度行為所吸收，不另論罪。被告甲○○前因違反麻醉藥品管理條例、毒品
    危害防制條例案件，經法院判處有期徒刑三月、五月確定，分別於八十六年十月
    二十八日、八十九年六月三十日易科罰金執行完畢，此有臺灣臺北地方法院檢察
    署刑案紀錄查註紀錄表在卷可稽，其前受有期徒刑之執行完畢後，五年內再犯本
    件有期徒刑以上之罪，為累犯，應依刑法第四十七條之規定，加重其刑。爰審酌
    被告有如事實欄所載之前科素行、前已有多次施用第二級毒品安非他命之前科，
    竟仍不知戒絕毒癮，犯罪之動機、目的、手段、施用第二級毒品戕害自身之健康
    、生活狀況、智識程度暨犯罪後坦承犯行等一切情狀，量處如主文所示之刑，以
    示懲儆。扣案第二級毒品安非他命八小包（總毛重八．０公克、總淨重七．一公
    克），係違禁物，爰依毒品危害防制條例第十八條第一項前段規定，宣告沒收銷
    燬之。
據上論斷，應依刑事訴訟法第二百九十九條第一項前段、毒品危害防制條例第十條第
二項、第十八條第一項前段、刑法第十一條前段、第四十七條，判決如主文。
本案經檢察官周治正到庭執行職務
中      華      民      國    九十一    年      十      月      九      日
                            臺灣臺北地方法院刑事第九庭
                                            法  官  薛中興
右正本證明與原本無異。
如不服本判決，應於判決送達後十日內，向本院提出上訴狀。
                                            書記官  王黎輝
中      華      民      國    九十一    年      十      月      九      日
附錄本案論罪科刑所犯法條全文：
毒品危害防制條例第十條
施用第一級毒品者，處六月以上五年以下有期徒刑。
施用第二級毒品者，處三年以下有期徒刑。
